【裁判字號】    90,易緝,13
【裁判日期】    900628
【裁判案由】    偽造文書
【裁判全文】
臺灣苗栗地方法院刑事判決                            九十年度易緝字第一三號
    公  訴  人  臺灣苗栗地方法院檢察署檢察官
    被      告  甲○○
右列被告因偽造文書案件，經檢察官提起公訴（八十九年度偵字第四八○號），本院
判決如左：
    主  文
甲○○偽造署押，足以生損害於公眾及他人，處有期徒刑伍月，如易科罰金，以參佰
元折算壹日。苗栗縣警察局頭份分局偵訊（調查）筆錄及通知內「蔣孝本」署名伍枚
、指印玖枚、臺灣苗栗地方法院檢察署訊問筆錄內「蔣孝本」署名壹枚、指印壹枚均
沒收。
    事  實
一、甲○○前因案遭臺灣新竹地方法院通緝逃亡，嗣為警於民國八十九年一月二十三
    日十八時五十分，在苗栗縣頭份鎮緝獲，詎其為求隱蔽，竟假冒「蔣孝本」之名
    應訊，並接續於該日之苗栗縣警察局頭份分局偵訊（調查）筆錄及通知內偽造「
    蔣孝本」署名五枚、指印九枚，並於翌日被移送至臺灣苗栗地方法院檢察署訊問
    時，接續在該署訊問筆錄內偽造「蔣孝本」署名一枚，指印一枚，均足生損害於
    蔣孝本、司法警察、檢察官偵查及該文書之正確性。
二、案經苗栗縣警察局頭份分局報請臺灣苗栗地方法院檢察署檢察官偵查起訴。
    理  由
一、訊據被告甲○○對於坦承於右揭時地在苗栗縣警察局頭份分局及臺灣苗栗地方法
    院檢察署以「蔣孝本」名義應訊、簽名及蓋指印之事實不諱，並有苗栗縣警察局
    頭份分局偵訊（調查）筆錄、通知及臺灣苗栗地方法院檢察署訊問筆錄在卷可憑
    ；且將被告於該警訊時所採指紋囑託內政部警政署刑事警察局鑑定結果，該局檔
    存甲○○役男之指紋卡相符，亦有該局八十九年五月五日局紋字第五○○號鑑定
    書一份在卷可稽，足徵被告此部分之自白與事實相符。惟被告辯稱當天有喝酒且
    喝醉了云云，經查：被告於八十九年一月二十三日十八時五十分經苗栗縣警察局
    頭份分局緝獲後，於翌日始移送臺灣苗栗地方法院檢察署，而於八十九年一月二
    十四日十一時四十分由檢察官訊問被告，有臺灣苗栗地方法院檢察署訊問筆錄在
    卷可稽，故即令被告確曾於八十九年一月二十三日酒醉，則應無至翌日仍意識不
    情之情形，參以被告於八十九年一月二十四日經臺灣苗栗地方法院檢察署檢察官
    訊問後，隨即解送原通緝之臺灣新竹地方法院，由該院法官於當日下午四時三十
    分訊問時，被告已自承其確為甲○○無誤，有臺灣新竹地方法院之訊問筆錄在卷
    足憑，及被告於本院審理時坦承簽名時知道係簽「蔣孝本」，足證被告所稱係喝
    醉後始簽「蔣孝本」名字之詞顯不足採信，本件事證至為明確，其犯行洵堪認定
    。
二、核被告所為，係犯刑法第二百十七條第一項偽造署押罪。檢察官雖認被告多次犯
    行，時間緊接，方法類似，罪名同一，顯係基於概括犯意所為，應為連續犯，惟
    按警訊、偵查、審判，甚至於執行，可視為單一刑事訴訟程序之數個階段，被告
    既已冒名應訊，當然有自始至終在各階段中偽造署押之意思，故其先後多次於筆
    錄上偽造「蔣孝本」之署押，顯係基於單一犯意接續為之，侵害單一法益，其各
    個偽造署押之動作，乃組成整個犯罪行為之一部，應為接續犯而屬單純一罪（臺
    灣高等法院暨所屬法院八十六年十一月法律座談會刑事類提案第十一號可資參照
    ），故檢察官認為被告係連續犯一節尚有誤會，併此敘明。又檢察官雖未起訴被
    告於苗栗縣警察局頭份分局通知內另偽造「蔣孝本」署名及指印各一枚部分，惟
    因該部分與被告前述偽造署押有罪部分有實質上一罪之關係，本院自得併予審理
    。爰審酌被告犯罪所生之危害雖尚不大，惟犯後仍未坦承全部犯行，仍未具完全
    悔意等一切情狀，量處如主文所示之刑，並諭知易科罰金之折算標準。又被告於
    苗栗縣警察局頭份分局偵訊（調查）筆錄、通知及臺灣苗栗地方法院檢察署訊問
    筆錄內偽簽「蔣孝本」姓名及按指印，該指印同為代表該被冒用者蔣孝本之姓名
    ，亦屬署押之一種，故該苗栗縣警察局頭份分局偵訊（調查）筆錄、通知內偽造
    「蔣孝本」署名五枚、指印九枚，及臺灣苗栗地方法院檢察署訊問筆錄內偽造「
    蔣孝本」署名一枚，指印一枚，均應依刑法第二百十九條之規定宣告沒收。
據上論斷，應依刑事訴訟法第二百九十九條第一項前段、刑法第二百十七條第一項、
第二百十九條、第四十一條、罰金罰鍰提高標準條例第二條，判決如主文。
本案經檢察官吳義聰到庭執行職務。
中      華      民      國    九十      年      六      月    二十八    日
                                臺灣苗栗地方法院刑事第二庭
                                        法  官  黃  建  都
右正本證明與原本無異
如不服本判決，應於判決送達後十日內，向本院提出上訴狀（應附繕本），上訴於臺
灣高等法院臺中分院。
                                        書記官  黃  士  益
中      華      民      國    九十      年      六      月    二十八    日
附錄論罪科刑法條
刑法第二百十七條第一項：偽造印章、印文或署押，足以生損害於公眾或他人者，處
三年以下有期徒刑。


司法院資訊處製作；財團法人民間司法改革基金會備份。
